臺灣臺南地方法院刑事判決　　　　　　　　　　　　　九十年度易字第一四一號
　　公　訴　人　臺灣台南地方法院檢察署檢察官
　　被　　　告　甲○○
右列被告因毀損等案件，經檢察官提起公訴 (九十年度營偵字第九九七號），本院判
決如左：
    主  文
甲○○損壞他人之櫃子壹張、衣服壹件、洋娃娃壹只，足以生損害於他人，處有期徒
刑貳月；又損害他人之餐桌壹張、斑鳩壹隻，足以生損害於他人，處有期徒刑貳月；
又以加害生命之事，恐嚇他人致生危害於安全，處有期徒刑捌月，應執行有期徒刑拾
月。
    事  實
一、緣甲○○為丙○、丁○○之子，乙○○之兄，各具有家庭暴力防制法第三條第三
    款、第四款之家庭成員關係，且原均同住於台南縣鹽水鎮田寮里一鄰十三號處，
    甲○○因向其父母屢次索錢未得，且認其父母偏愛乙○○，遂與其父母及乙○○
    屢生口角衝突，因而心生不滿，竟於八十九年十二月十七日十四時許，再次與其
    父母丙○、丁○○發生衝突，甲○○於憤怒之餘，竟基於毀損之故意，徒手損壞
    丙○置於前開住所供乙○○使用之櫃子、衣物，並持其所有之打火機一只（未據
    扣案），接續放火損壞乙○○之洋娃娃一只，足以生損害於乙○○。甲○○復另
    行起意，基於恐嚇之故意，以要加害乙○○之生命等語恐嚇丙○稱：叫乙○○回
    來，我要當你的面把她打死等語，致使丙○心生畏懼，致生危害於安全，而實施
    精神上不法侵害之家庭暴力行為。甲○○復於九十年六月七日十五時許，返回前
    開住處，欲再次向其父母索用金錢未逞，竟另行起意，基於毀損之犯意，接續以
    扔擲方式損壞丙○置於前開住處供其自己、配偶丁○○使用之餐椅一張，復行以
    拋擲至屋外之方式，將莊金巒所有之斑鳩一隻縱放於外，致生損害於丙○及丁○○，而再實施精神上不法侵害之家庭暴力行為。嗣經丙○、丁○○於九十年六月
    七日報警後，為警當場查獲。
二、案經丙○、莊金巒、乙○○訴由台南縣警察局新營分局報告台灣台南地方法院檢
    察署檢察官偵查起訴。
    理  由
一、訊據被告甲○○於本院審理時，固坦承分為告訴人丙○、丁○○之子，及告訴人
    乙○○之兄；且曾於前揭時地毀損前揭物品，惟矢口否認涉有恐嚇犯行，辯稱：
    係因其父經常毆打其母，伊生氣才會毀損，且並未對其父揚言將殺死其妹乙○○
    云云。經查：(1)右揭毀損部分犯罪事實業據被告於偵審中自承不諱，核與告訴人
    丙○、丁○○及乙○○等人於偵審中到庭指訴相符，被告於偵查中之自白與事實
    相符，應堪採信。(2)被告曾於前揭時地，以將打死告訴人乙○○等言語恐嚇告訴
    人丙○等情，業據告訴人丙○於警訊及本院調查時，迭次陳明，另參以被告於偵
    查中亦坦承曾說過此等言語，僅辯稱係氣話等語（參見偵卷第十三頁背面），足
    見告訴人丙○稱被告曾為前開恐嚇言語等情，並非設詞誣陷被告之語，況告訴人
    丙○與被告本係父子，關係親近，若非被告果出此言，且致告訴人丙○心生畏懼
    ，告訴人丙○當無堅指不移，控訴親子之理。被告於本院審理時辯稱，並未以前
    開言語恐嚇云云，顯係事後卸責之詞，當無可採。(3)告訴人丁○○於警訊中陳稱
    ：被告於九十年六月七日十五時許歸家後，即向告訴人丙○索取四萬元花用，經
    告訴人丙○拒絕後，被告即行毀損家中椅子出氣等語，復於偵查中亦陳稱被告每
    次討不到錢，就辱罵其等等語，復參諸被告恣意毀損告訴人乙○○之洋娃娃等物
    ，且曾以將殺害告訴人乙○○等語恐嚇告訴人丙○等情，是足見被告毀損前揭物
    品均係因向告訴人丙○所錢無著，且認告訴人丙○所有偏愛，遂為此犯行，被告
    辯稱係因告訴人丙○毆打其母丁○○，伊始憤而毀損前揭物品云云，顯係推諉之
    詞，當無可採。被告所辯當無可採，被告犯行明確，堪以認定，應依法論科。
二、核被告所為係犯刑法第三百五十四條之毀損罪、第三百零五條之恐嚇危安罪；又
    被告本係告訴人丙○、丁○○之子，告訴人乙○○之兄，各具有家庭暴力防制法
    第三條第三款、第四款之家庭成員關係，然被告竟對告訴人丙○、丁○○及乙○○等三人實施毀損、恐嚇等不法侵害告訴人等精神上之侵害，是被告亦成立家庭
    暴力防治法第二條第一項之家庭暴力罪。被告於八十九年十二月十七日先後毀損
    告訴人乙○○使用之櫃子、衣物及告訴人乙○○所有之洋娃娃，及於九十年六月
    七日先後毀損告訴人丙○所有之餐椅一張及告訴人莊金巒之斑鳩等犯行，均時間
    緊接，行為密接，顯均分別本於一毀損故意，而接續行之，為接續犯，應分別僅
    論以一個毀損罪。又被告所犯前後二次毀損罪時間相去相去半年之久，應非基於
    概括犯意連續為之。是被告所為二次毀損罪與恐嚇危安罪，均犯意各別，行為不
    同，應予分論併罰。爰審酌被告僅因索前不著，即為惡行，犯罪動機可議、且對
    其親生父母及胞妹施以前開惡害，惡性非輕，其父丙○受其其開惡害通知之激，
    甚而就醫，其犯罪影響、結果甚鉅，犯罪後迄今尚未取得告訴人丙○等人之原諒
    、甚而推諉犯罪原因係告訴人丙○毆打莊金巒，始為前開犯行、犯罪後坦承部分
    犯行之態度等一切情狀，分別量處如主文所示之刑，並定應執行之刑。另被告持
    以放火燒燬告訴人乙○○洋娃娃之打火機一只，未據扣案，為免日後執行困難，
    爰不另為沒收之諭知，附此敘明。
據上論斷，應依刑事訴訟法第二百九十九條第一項前段，刑法第三百五十四條、第三
百零五條、第五十一條第五款，罰金罰鍰提高標準條例第一條前段，判決如主文。
本案經檢察官李白松到庭執行職務
中      華      民      國    九十一    年      五      月      七      日
                                  臺灣臺南地方法院刑事第四庭
                                          法  官    卓  穎  毓
右正本證明與原本無異。
如不服本判決應於判決送達後十日內，向本院提出上訴狀。
                                          書記官    黃  子  起
中      華      民      國    九十一    年      五      月     十三     日
附錄法條：
中華民國刑法第三百五十四條：
毀棄、損壞前二條以外之他人之物或令致不堪用，足以生損害於公眾或他人者，處二
年以下有期徒刑、拘役或五百元以下罰金。
中華民國刑法第三百零五條：
以加害生命、身體、自由、名譽、財產之事，恐嚇他人致生危害於安全者，處二年以
下有期徒刑、拘役或三百元以下罰金。
